臺灣新竹地方法院簡易庭小額民事判決　　94年度竹小字第20號
原　　　告　天威保全股份有限公司
法定代理人　丙○○
訴訟代理人　甲○○
被　　　告　乙○○
上列當事人間請求給付報酬事件，本院於民國94年3月3日辯論終
結，判決如下：
    主  文
被告應給付原告新臺幣肆仟壹佰伍拾伍元，及自民國九十四年一
月七日起至清償日止，按年息百分之五計算之利息。
訴訟費用新臺幣壹仟元由被告負擔。
本判決得假執行。
    事實及理由
一、事實摘要：
(一)、原告主張：被告於92年10月16日起至93年10月15日止與原告
    簽立系統保全服務契約書，委由原告承作保全服務，並約定
    每月服務費為新臺幣（下同）3,150 元，此有兩造簽立之系
    統保全服務契約書附卷可稽。原告依約提供保全服務，詎被
    告竟積欠自93年4月16日起至同年4月26日止之保全服務費用
    1,155元，另依兩造系統保全服務契約第17條後段約定：「
    另因甲方期前違（解）約而致乙方拆除器材時，應由甲方負
    擔拆機費3,000 元」，故因被告期前違約應負擔原告之拆機
    費用3,000元，共計4,155元，嗣經原告屢次催繳，被告均置
    之不理，為此提起本訴等情，並聲明如主文第1項所示。
(二)、被告則以，確實有與原告簽立系統保全服務契約，且有積欠
    原告所主張之服務費用，惟其當時並非良原車業之負責人，
    原告自不得對其請求積欠之服務費用等語，以為抗辯，並聲
    明駁回原告之訴。
二、實體部分：
(一)、原告主張前揭事實，業據提出與其所述相符之系統保全服務
    契約書1 份為證，被告亦自承系爭契約係由其本人與原告所
    簽立，且對積欠原告之金額並不爭執，自堪信原告之主張為
    真實。被告雖以其非本件保全契約服務標的物良原企業之負
    責人，不需負擔給付保全服務費之責任為抗辯，惟被告為系
    爭契約之當事人，自應受契約效力之拘束，因良原車業僅係
    約定保全服務實施之地點，則被告是否為良原車業之負責人
    ，與被告應否負擔契約上之義務無關，故被告所辯並不足採
    。
(二)、從而，原告依兩造之契約，訴請被告給付如主文第1 項所示
    之金額及利息，即無不合，應予准許。
三、本件為適用小額訴訟程序所為被告敗訴之判決，應依職權宣
    告假執行，並於裁判時確定訴訟費用額。
四、據上論結：本件原告之訴為有理由，依民事訴訟法第436 條
    之23、第436條第2項、第385條第1 項前段、第436條之20、
    第436條之19第1項、第78條，判決如主文。
中　　華　　民　　國　　94　　年　　3　　月　　 18　　日
                  新竹簡易庭    法　官　楊數盈
上列為正本係照原本作成。
如對本判決上訴，須於判決送達後20日內向本院提出上訴狀。
                                書記官  林美足
中　　華　　民　　國　　94　　年　　3　　月　 　18  　日
